【裁判字號】    89,上易,3757
【裁判日期】    891219
【裁判案由】    竊盜
【裁判全文】
臺灣高等法院刑事判決                          八十九年度上易字第三七五七號
    上  訴  人
    即  被  告  甲○○
右上訴人，因竊盜案件，不服臺灣板橋地方法院八十九年度易緝字第三九號，中華民
國八十九年四月二十五日第一審判決（起訴案號：臺灣板橋地方法院檢察署檢察官八
十八年度偵字第一二三九一號），提起上訴，本院判決如左：
    主  文
上訴駁回。
    事  實
一、甲○○前於民國（下同）八十五年間因違反麻醉藥品管理條例案件，經台灣士林
    地方法院判處有期徒刑三月確定，並於八十六年九月十日易科罰金執行完畢。猶
    不知悔改，竟意圖為自己不法之所有，於八十八年五月四日晚十時許，在台北縣
    五股鄉○○路一八五巷口，竊取乙○○所有車牌號碼ＥＦ─三一四七號自用小客
    車，得逞後後即改懸掛其不知情之妻仲珈瑩所有已掛失之車號ＧＴ─一五五五號
    車牌（起訴書誤為ＣＴ─一五五五號車牌）。嗣於八十八年五月十二日，在台北
    縣汐止市○○路三七０巷七之一其住處，將上開竊得之自用小客車連同仲珈瑩所
    有之行車執照影本及車號ＧＴ─一五五五號之車牌遺失聯單交予宋世寶收受（宋
    世寶所犯贓物罪，業經原審判處有期徒刑五月確定）。迄於八十八年五月十五日
    上午九時三十分許，宋世寶駕駛上開自用小客車，行經台北縣蘆洲市○○路二五
    四巷十六號前，為警查獲而查知上情。嗣甲○○於審理中逃匿，經原審通緝，迄
    於八十九年一月二十九日晚十時許，經台北縣警察局汐止分局員警在台北市○○
    ○路○段三八七號二樓查獲。
二、案經台北縣警察局蘆洲分局報請台灣板橋地方法院檢察署檢察官偵查起訴。
    理  由
一、訊據被告甲○○矢口否認有前揭竊盜之犯行，並辯稱：伊交給宋世寶的車子係福
    特一千六百ＣＣ，車牌為ＧＴ─一五五五號，伊並無偷竊乙○○自用小客車云云
    。經查：右揭事實，業據同案被告宋世寶分別於警訊、偵查及原審調查時供稱：
    「該車是我朋友甲○○於三天前交給我使用的，當時他告訴我這是贓車，所以懸
    掛他老婆仲珈瑩所有ＧＴ─一五五五自小客已報失之車牌，並把ＧＴ─一五五五
    自小客的行照影本及車牌遺失聯單交給我，在遇見警方臨檢時可以使用」、「我
    是於三、四天前到汐止甲○○家中，他借我的‧‧‧他也告訴我車子不乾淨」、
    「我在汐止胃痛向他（指被告甲○○）借車，他將車交給我，之後由我開車載他
    返回環河北路，到環河北路後就從車子置物箱取出行車執照影本及車牌遺失證明
    書給我，告訴我這是給警察臨檢用的，他拿行照給我時表示車子不乾淨」（見偵
    查卷第四頁背面、第二十一頁背面、三十三頁背、原審卷第七十一頁）；又被告
    於原審迭次供稱：「‧‧‧我未把車子借給宋世寶」，嗣供稱：「宋世寶在八十
    八年五月一日向我借的車子ＧＴ─一五五五，之後他五月三日告訴我這車子已經
    撞壞了，車牌他已經拿去」，復改稱：「那車子（指車號ＧＴ─一五五五號）快
    壞了，只有車牌還有用，車子是我主動交給他（指宋世寶）的，而且我的車子很
    多，並不是他主動開口向我借用」等語（見原審卷第十五頁背、三十三頁、六十
    九頁背），足見被告前後對於是否有借車予宋世寶之供述反覆不一，顯有臨訟卸
    責之詞；復參已定讞之同案被告（即證人）林世寶前開之供稱：「我汐止時胃痛
    向他借車，他將車交給我，他就從車子置物箱取出行車執照及車牌遺失證明書給
    我，告訴我這是給警察臨檢用的」等語（見原審卷第七十一頁），與被告供述：
    「當時他是剛好胃痛，他借車時是胃痛，要回去沒有車子，所以我借給他」、「
    （你為何將車牌遺失單及行照的影印本交給他？）那些是放在車上」等語（見原
    審卷第七十頁），二人供述大致相符，顯見被告甲○○有將其系爭之車子借予同
    案被告林世寶洵無疑義，此外並有被害人乙○○於警訊中之指訴及台北縣警察局
    贓物認領保管單與車輛竊盜車牌失竊資料個別查詢報表各一紙在卷可稽（見偵查
    卷第六頁）。況同案被告宋世寶與被告甲○○二人係朋友並無夙怨，且宋世寶亦
    因贓物罪為原審判刑確定在案，自無構詞誣攀被告之必要。被告前開所辯各節，
    要屬飾卸之詞，不足採信，是被告犯行洵堪認定，依法應論罪科刑。
二、核被告所為，係犯刑法第三百二十條第一項之竊盜罪。次查；被告前於八十五年
    間因違反麻醉藥品管理條例案件，經台灣士林地方法院判處有期徒刑三月確定，
    並於八十六年九月十日易科罰金執行完畢，有台灣高等法院檢察署刑案紀錄簡覆
    表在卷可稽（原審卷第二十九頁）。其於有期徒刑執行完畢後五年內再犯有期徒
    刑以上刑之本罪，為累犯，應加重其刑。原審審酌被告之品行、智識程度及被告
    年輕力壯，不圖自力營生，竟貪小利淪為宵小，及犯罪後猶飾詞圖辯，未見悔意
    等一切情狀，量處有期徒刑柒月，於法並無不合，量刑亦稱妥適，上訴人（即被
    告）徒稱上訴，未具理由，為無理由，應予駁回。
三、據上論斷，應依刑事訴訟法第三百六十八條，判決如主文。
本案經檢察官陳維練到庭執行職務
中      華      民      國      八十九      年     十二     月   十九   日
                                      台灣高等法院刑事第一庭
                                          審判長法  官  李  相  助
                                                法  官  王  振  興
                                                法  官  蔡  光  治
右正本證明與原本無異。
不得上訴。
                                                書記官  王   才  生
中    華    民    國    八十九    年     十二       月    二十一        日
附錄本案論罪科刑法條全文：
刑法第三百二十條：
意圖為自己或第三人不法之所有，而竊取他人之動產者，為竊盜罪，處五年以下有期
徒刑、拘役或五百元以下罰金。
意圖為自己或第三人不法利益，而竊佔他人之不動產者，依前項之規定處斷。
前二項之未遂犯罰之。


司法院資訊處製作；財團法人民間司法改革基金會備份。
